臺灣屏東地方法院刑事判決　　　　　　　　　　　　九十一年度易字第一一五三號
　　公　訴　人　臺灣屏東地方法院檢察署檢察官
　　被　　　告　丙○○
右列被告因竊盜案件，經檢察官提起公訴（九十一年度偵字第四六五三號），本院判
決如左：
    主  文
丙○○於夜間侵入住宅竊盜，累犯，處有期徒刑壹年肆月。
    事  實
一、丙○○曾於民國八十六年七月間，因違反麻醉藥品管理條例案件，經臺灣高雄地
    方法院以八十六年易字第六七八三號判決判處有期徒刑四月確定，並於八十七年
    九月二十六日執行完畢，猶不知悔改，復基於意圖為自己不法所有之犯意，於九
    十一年三月二日夜間十九時至二十時二十五分許間之某時，侵入高雄市○○區○
    ○街三二號乙○○、甲○○之住宅內，徒手竊取乙○○所有供奉在其神桌上之觀
    世音菩薩神像一尊及菩薩神像上之金牌三塊（總重約一兩三錢，價值約新台幣一
    萬三千元），嗣為警據報後在神桌上採得丙○○之指紋一枚，經送刑事警察局比
    對鑑定而查獲。
二、案經高雄市政府警察局小港分局報請臺灣高雄地方法院檢察署檢察官呈請臺灣高
    等法院高雄分院檢察署檢察長核轉臺灣屏東地方法院檢察署檢察官偵查起訴。
    理  由
一、訊據被告丙○○固坦承於九十一年三月二日十九時許，獨自一人前往高雄市○○
    區○○街三十二號尋找友人「吳俊明」等情，惟矢口否認有何竊盜犯行，辯稱：
    伊因該處大門未關，遂自行開門入內呼喊：有沒有人在家，並手扶神桌看是否有
    人出來，其後一名四十餘歲之中年人走出，伊遂詢問：吳俊明是否住在這裡？該
    男子說沒有，伊即離去云云。經查：
    (一)右開事實，業據被害人甲○○於警訊中指述：「（我）於九十一年三月二日二
      十時二十五分左右，在高雄市○○區○○里○○街三十二號，損失一尊神明（
      觀世音菩薩），神明身上戴有三塊金牌，總重約一兩三錢，價值約新台幣一萬
      三千元左右。．．歹徒從客廳大門進入，當時大門只關而未上鎖，門窗未有破
      壞痕跡。．．神桌上有些手指印，警方有到場採證。」等語甚明（見警卷第二
      頁）。而警方在被害人家中神桌上採得之指紋二枚，經送請內政部警政署刑事
    警察局鑑定結果，其中一枚與被告丙○○之中指指紋相符，另一枚特徵點不足
      ，無法比對，茲有該局鑑驗書一份附卷可考。
    (二)被告雖否認其有竊取神像及金牌之犯行，並以首開情詞為辯。惟被害人住處並
      未有名為「吳俊明」之人居住，被害人家庭成員亦無四十歲之中年人，案發當
      晚七時許，被害人乙○○對神明燒香膜拜後即前往廚房，待走出時，神像及金
      牌即不見蹤影等情，已據被害人乙○○於警訊及檢察官偵查中供述明確（見警
      卷第四頁及偵查卷第十二頁），故被告辯稱其前往被害人住宅係為尋找「吳俊
      明」之人及當時有一名四十歲之中年人出面與之應答等情，應皆屬虛構，不可
      採信。又被告所稱其於當晚七時許至上址尋人等語，則與被害人所稱神像及金
      牌遺失之時間相符。
    (三)按被告不經邀請又未先行告知，即自行打開陌生人住宅大門堂而皇之進入，並
      將其手指印遺留在他人神桌上，已與一般尋訪友人之情形有別，且其侵入住宅
      之時間，又適與被害人神桌上之神像及金牌遺失之時間相吻合，綜此堪認，被
      害人所有之神像及金牌確係被告所竊取無訛，本件事證已臻明確，被告犯行堪
      予認定。
二、核被告丙○○所為，係犯刑法第三百二十一條第一項第一款之於夜間侵入住宅竊
    盜罪。又被告曾因違反麻醉藥品管理條例案件，經法院判處有期徒刑四月，並於
    八十七年九月二十六日執行完畢，此有台灣屏東地方法院檢察署刑案資料查註紀
    錄表一紙在卷可按，其於五年內再犯有期徒刑以上刑之本罪，為累犯，應依法加
    重其刑。茲審酌被告前有違反麻醉藥品管理條例、違反毒品危害防制條例及搶奪
    等多項前科，素行非佳，其犯罪之動機、目的、手段、竊取物品之價值、智識程
    度、與被害人並不相識，犯後仍飾詞置辯，毫無悔意等一切情狀，爰量處如主文
    所示之刑，以資懲儆。
據上論斷，應依刑事訴訟法第二百九十九條第一項前段，刑法第三百二十一條第一項
第一款、第四十七條，判決如主文。
中      華      民      國      九十一    年    十一    月    二十二    日
                                      台灣屏東地方法院刑事第五庭
                                          法  官  王以齊
右正本證明與原本無異。
如不服本判決應於收受本判決後送達後十日內向本院提出上訴書狀，其未敘述上訴理
由者，並得於提起上訴後十日內向本院補提理由書狀（均須按他造當事人之人數附繕
本 ）「切勿逕送上級法院」
                                          書記官   盧姝伶
中      華      民      國      九十一      年      十一    月  二十二  日
附錄本判決論罪科刑法條：
刑法第三百二十一條第一項第一款
犯竊盜罪而有左列情形之一者，處六月以上、五年以下有期徒刑：
一  於夜間侵入住宅或有人居住之建築物、船艦或隱匿其內而犯之者。
